臺灣臺中地方法院民事判決　八十五年度重訴字第七九號
　　原　　　告　　卯○○
　　　　　　　　　詹孝治
　　　　　　　　　午○○
　　　　　　　　　乙○○○
　　　　　　　　　古詹炎妹
　　　　　　　　　辰○○
　　　　　　　　　巳○○
　　　　　　　　　甲○○
　　　　　　　　　宋景可
　　複代理人　　　蕭　真
　　被　　　告　　癸○○
　　　　　　　　　壬○○
　　　　　　　　　丁○○
　　　　　　　　　丑○○
　　　　　　　　　寅○○
　　被　　　告 　 子○○
　　　　　　　　　庚○○
　　　　　　　　　辛○○
　　　　　　　　　己○○
　　　　　　　　　戊○○
　　　　　　　　　丙○○
右當事人間請求拆屋還地事件，本院判決如左：
    主    文
被告寅○○應將坐落台中市○○區○○段七十地號土地如附圖所示Ｂ部分面積０．
００三九公頃上之平房磚造建物拆除，將該部分土地連同Ａ部分面積０．００三二公
頃土地交還原告及其他共有人。同段七十一地號土地如附圖所示Ａ部分面積０．０
００一公頃及Ｃ部分面積０．００七七公頃上之平房磚造建物拆除，並將該部分土地
連同Ｂ部分面積０．０一三八公頃土地交還原告及其他共有人。同段七十二地號土
地如附圖所示Ａ部分面積０．０００四公頃上之平房磚造建物拆除並將該土地交還原
告及其他共有人。同段七十三地號土地如附圖所示Ａ部分面積０．０一一九公頃上
之平房磚造建物拆除，並將該部分土地連同Ｂ部分面積０．０００二公頃土地交還原
告及其他共有人。
被告丑○○應將坐落台中市○○區○○段七十二地號土地Ｃ部分面積０．０一八五公
頃上之平房磚造建物拆除，並將該部分土地連同Ｂ部分面積０．００九八公頃土地交
還原告及其他共有人。
被告丁○○應將坐落台中市○○區○○段七十四地號土地如附圖所示Ａ部分面積０
．０一五七公頃上之平房磚造建物拆除，並將該部分土地連同Ｂ部分面積０．００六
九公頃土地交還原告及其他共有人。同段七十五地號土地如附圖所示Ａ部分面積０
．００二七公頃交還原告及其他共有人。同段七十九地號土地如附圖所示Ａ部分面
積０．００二八公頃交還原告及其他共有人。同段八一地號土地如附圖所示Ｃ部分
面積０．０００五公頃交還原告及其他共有人。
被告壬○○應將坐落台中市○○區○○段七十五地號土地如附圖所示Ｂ部分面０．
０三四九公頃上之平房磚造建物、Ｅ部分面積０．０一三六公頃上之二堵圍牆、Ｆ部
分面積０．００二九公頃上之鐵皮涼棚拆除，並將該部分土地連同Ｃ部分面積０．０
０四三公頃土地交還原告及其他共有人。同段七十九地號土地如附圖所示Ｂ部分面
積０．０００一公頃上之平房磚造建物拆除，並將土地交還原告及其他共有人。同
段八十地號土地如附圖所示Ｂ部分面積０．０００一公頃上之平房磚造建物拆除，並
將土地交還原告及其他共有人。
被告子○○、丙○○、己○○、戊○○、辛○○、庚○○應將坐落台中市○○區○○
段七十五地號土地如附圖所示Ｄ部分面積０．０００四公頃及同段七十七地號土地面
積０．００一五公頃上之二樓建物拆除，並將土地交還原告及其他共有人。
被告癸○○應將坐落台中市○○區○○段七十六地號土地如附圖所示Ａ部分面積０．
００五二公頃上之三樓建物拆除，並將該部分土地連同Ｂ部分面積０．００一四公頃
土地交還原告及其他共有人
訴訟費用由被告寅○○負擔四分之一，被告丑○○負擔百之之十七，被告丁○○負擔
百分之十八，被告壬○○負擔百分之三十四，被告子○○、丙○○、己○○、戊○○
、辛○○、庚○○負擔百分之二，被告癸○○負擔百分之四。
本判決第一項於原告以新台幣陸萬元，第二項於原告以新台幣參萬元，第三項於原告
以新台幣肆萬元，第四項於原告以新台幣柒萬元，第五項於原告以新台幣參仟元，第
六項於原告以新台幣捌仟元供擔保後，得假執行；但被告寅○○如於假執行程序實施
前以新台幣壹拾陸萬零陸佰捌拾元為原告預供擔保，本判決第一項得免為假執行，被
告丑○○如於假執行程序實施前以新台幣壹拾壹萬零參佰柒拾元為原告預供擔保，本
判決第二項得免為假執行，被告丁○○如於假執行程序實施前以新台幣壹拾壹萬壹仟
伍佰肆拾元為原告預供擔保，本判決第三項得免為假執行，被告壬○○如於假執行程
序實施前以新台幣貳拾壹萬捌仟零壹拾元為原告預供擔保，本判決第四項得免為假執
行，被告癸○○如於假執行程序實施前以新台幣貳萬伍仟柒佰肆拾元為原告預供擔保
，本判決第六項得免為假執行。
    事    實
甲、原告方面：
  一、聲明：如主文第一項至第六項所示，及為以供擔保為條件之假執行宣告。
  二、陳述：
  （一）坐落台中市○○區○○段七０、七一、七二、七三、七四、七五、七六、七
        七、七九、八０、八一等地號土地，係原告與訴外人陳水木、陳平松、陳來
        發、陳勝雄、陳永將、黃吳秀菊等人所共有，而被告現占有使用上開土地，
        並建有房屋居住。然原告未曾將系爭土地出售予被告，更未出租或設定地上
        權予被告，亦未同意被告使用，被告占有使用該土地，顯係無權占有。為此
        ，原告依民法第八百二十一條、第七百六十七條規定提起本訴。
  （二）訴外人陳朝源原占有同段七十五地號Ｄ部分所示面積０．０００四公頃及七
        十七地號土地面積０．００一五公頃土地建造磚造二層樓建物，嗣陳朝源於
        八十二年六月四日死亡，其配偶陳林秋香亦於八十七年七月三十日死亡，被
        告子○○係其子及被告庚○○、己○○、辛○○、戊○○、丙○○係其女，
        故由渠等共同繼承之。
  （三）被告主張依買賣關係占有系爭土地，並提出署名為承買人之陳如專、湯萬來
        、寅○○、丑○○、陳樹藤等人與署名為出賣人之卯○○、詹涂阿壬於五十
        年二月五日所簽訂之不動產買賣契約書為證。然原告卯○○於三十七年間即
        離台赴大陸去求學，於三十九年十二月十四日將台灣之戶籍遷至香港，直至
        八十一年十二月七日始自大陸經由香港回台灣定居，旋於同月十三日向台中
        縣警察局霧峰分局宏龍派出所申報流動戶口。在此四十四年期間，未曾踏入
        國門一步，豈會於五十年二月五日與訴外人陳如專等人簽訂不動產買賣契約
        出售系爭土地，且訴外人詹涂阿壬係不識字之人，不會簽名，該契約書亦未
        由其按指印，且詹涂阿壬於六十一年一月二九日死亡，距不動產契約書簽約
        日逾十年之久，被告何有不請求辦理過戶之理？足見，被告提出之不動產買
        賣契約書及價金收據等均非真正。退萬步言，買賣縱使成立，亦已罹於十五
        年時效，而無法取得所有權移轉登記之請求權，則被告顯係無權占有，灼然
        至明。
  （四）鈞院於八十七年七月一日與同年月二十日分別以中院貴民中八十五重訴七九
        字第四六五七四號與五一四二三號函請台中市稅捐稽徵處東山分處查復被告
        等買受系爭土地之課徵地價稅之情形時，業據該分處於八十七年九月二十二
        日以中市稅東分二山第一二八四一號函覆稱「經查貴院附來所示十四筆土地
        ，除陳水木為土地所有權人依法課徵地價稅外，其餘皆依土地登記簿上所載
        之所有權人為課徵依據，‧‧‧本分處依土地登記簿上所載之所有權人課徵
        無誤」等情，準此，本件系爭土地全部均登記為原告等人與其他共有人所有
        ，而被告均非所有權人，其地價稅顯無對渠等課徵之理？則被告壬○○、癸○○、丁○○、丑○○、寅○○抗辯伊等曾繳納系爭土地之地價稅云云，即
        與事實不符。退萬步言，縱渠等真有繳納地價稅，亦當是稅捐機關課徵地價
        稅之通知書，誤按伊等占有系爭土地之地上物門牌號碼投遞，致被告取去代
        繳之情。
  三、證據：提出土地登記謄本十一份、地價稅課稅明細表影本四份、地價稅繳納單
      據影本、地籍圖謄本一件、陳朝源戶口名簿影本一件、戶籍謄本一件、入出境
      管理局旅客證件留存收據與流動戶口登記聯單各一件、被繼承人陳朝源之繼承
      系統表及其繼承人之戶籍謄本七份為證，並請求訊問證人吳澄勛。
乙、被告方面：
壹、被告癸○○、壬○○、丁○○、丑○○、寅○○部分：
  一、聲明：求為判決（一）駁回原告之訴及假執行之聲請。（二）如受不利判決，
      陳明願供擔保請准免為假執行。
  二、陳述：
  （一）系爭土地原均屬台中市○○區○○段六地號，因五十八年五月間分割及七十
        四年重側，始成現行地號。而舊社段六地號土地於台灣光復前係原告甲○○
        、宋景可之外祖父，其餘原告之父詹德芳所有，連同地上房屋分別出租與訴
        外人陳炎全、吳發、陳如專、湯萬來、陳樹藤及被告丑○○、寅○○。四十
        一年間，原告之父、祖父詹德芳將訴外人陳炎全及吳發承租部分房屋及土地
        ，出售予各該承租人之子，即陳水木、陳平松、陳柏宗、陳來發及吳瑞，並
        按占有使用情形協議分管土地。嗣詹德芳於四十二年九月十三日死亡，由原
        告之被繼承人詹涂阿壬及原告卯○○，繼承其應有部分，並於五十年二月五
        日，將全部持分即應有部分二四０分之一三二，連同分管土地上之建物，以
        每甲新台幣十萬元，由訴外人陳如專、湯萬來及被告丑○○、寅○○及已故
        陳樹藤等五人，按承租範圍共同購買之。迄五十八年間，原告為確定被告等
        承購之範圍，而與其他共有人就前開地號土地，依被告購買範圍，申請地政
        機關辦理分割，並向稅捐機關申請變更以各該地號土地買受人為地價稅之納
        稅義務人。被告寅○○就七十一及七十三地號土地，係向已故詹涂阿壬及原
        告卯○○購買，就七０地號土地，則係輾轉自訴外人湯萬來買受，出賣人並
        已同意該部分逕行改以被告寅○○為買受人，此由嗣後買賣價金收據就湯萬
        來部分已改列為被告寅○○名義即明。被告癸○○就系爭七六地號土地，係
        繼承其父陳樹籐而為占有，而陳樹籐則係向訴外人詹涂阿壬購買。被告丁○○就系爭七四及七八地號土地，係繼承其父陳慶三而為占有，購買時係委由
        陳如專出名，嗣出賣人詹涂阿壬出具之價金收據亦同意改列陳慶三為買受人
        。另被告壬○○就七十五地號土地，係由其兄陳如專出名購買後，因兄第分
        產而取得。
  （二）按物之出賣人負交付其物於買受人並使其取得該物之所有權之義務，民法第
        三百四十八條第一項定有明文。又繼承人自開始繼承時，承受被繼承人財產
        上之一切權利義務，民法第一千一百四十八條亦定有明文。系爭土地由原告
        之被繼承人詹涂阿壬自己並代理原告卯○○將其全部應有部分出售，而由被
        告直接或遞行取得分管土地之占有，則被告本於買賣關係及繼受分管協議而
        占有系爭土地，即具有正當權源，原告主張為無權占有，非有理由。
  （三）原告於鈞院八十四年度中調字第一五五０號交還土地調解事件中，曾於其聲
        請狀載明「但是他們結果只第一次交付三千四百多元，第二次交七千九百多
        元合計才交了約一萬一千多元新台幣給我母親」、「丑○○等人交款給我母
        親是在民國五十年之事，至今已超過十五年時效多年」等語，可知，原告承
        認系爭土地已經渠等之被繼承人詹涂阿壬出售予被告。
  三、證據：提出土地登記謄本一件、不動產買賣契約書一件、原告聲請調解狀一件
      、買賣價金收據一件、地價稅繳款書十三紙（以上均為影本）為證，並聲請向
      台中市中山地政事務所調閱該所五八、五、十四第一一八三一號舊社段六地號
      土地分割登記案卷（地政事務所函覆已銷燬）及本院八十四年度中調字第一五
      五０號調解事件卷宗，並訊問證人陳水木、吳瑞、湯萬來等人。
貳、被告子○○、庚○○、己○○、辛○○、戊○○、丙○○部分：
    被告子○○、庚○○、己○○、辛○○、戊○○、丙○○未於言詞辯論期日到場
    ，亦未提出準備書狀作何聲明或陳述。
丙、本院依職權勘驗測量現場並向台中市稅捐稽徵處東山分處函查系爭土地之地價稅
    納稅義務人為何？
    理　　由
一、原告起訴後旋即撤回對被告陳朝源部分之訴，嗣追加陳朝源之繼承人陳林秋香、
    子○○、庚○○、己○○、辛○○、戊○○、丙○○等七人為被告，嗣又對被告
    陳林秋香、庚○○、己○○、辛○○、戊○○、丙○○部分表示撤回，旋又以陳
    林秋香業已死亡，而庚○○、己○○、辛○○、戊○○、丙○○與被告子○○同
    為陳朝源之繼承人，並提出陳朝源之繼承系統表及其繼承人之戶籍謄本七份為證
    ，爰追加己○○、辛○○、庚○○、戊○○、丙○○等人為被告，核於法並無不
    合，應准許之，合先敘明。又被告子○○、庚○○、己○○、辛○○、戊○○、
    丙○○經合法通知無正當理均未到場，核無民事訴訟法第三百八十六條各款所列
    情形，爰依原告之聲請，由其一造辯論而為判決。
二、原告主張坐落台中市○○區○○段七０、七一、七二、七三、七四、七五、七六
    、七七、七九、八０、八一等地號土地，係原告與訴外人陳水木、陳平松、陳來
    發、陳勝雄、陳永將、黃吳秀菊等人所共有，而被告現占有使用上開土地，並建
    有房屋居住等情，為被告所不爭執，且據原告提出土地登記謄本十一份為證，而
    被告寅○○占用如附圖所示七十地號土地Ａ部分面積０．００三二公頃、Ｂ部分
    面積０．００三九公頃（其上蓋有平房磚造建物）及七十一地號土地Ａ部分面積
    ０．０００一公頃（其上蓋有平房磚造建物）、Ｂ部分面積０．０一三八公頃及
    Ｃ部分面積０．００七七公頃（其上蓋有平房磚造建物）、七十二地號土地Ａ部
    分面積０．０００四公頃（其上蓋有平房磚造建物）、七十三地號土地Ａ部分面
    積０．０一一九公頃（其上蓋有平房磚造建物）、Ｂ部分面積０．０００二公頃
    ，被告丑○○占用如附圖所示七十二地號土地Ｂ部分面積０．００九八公頃及Ｃ
    部分面積０．０一八五公頃（蓋有平房磚造建物），被告丁○○占用如附圖所示
    七十四地號土地Ａ部分面積０．０一五七公頃（其上蓋有平房磚造建物）、Ｂ部
    分面積０．００六九公頃、七十五地號土地Ａ部分面積０．００二七公頃、七十
    九地號土地Ａ部分面積０．００二八公頃、八一地號土地Ｃ部分面積０．０００
    五公頃，被告壬○○占用如附圖所示七十五地號土地Ｂ部分面０．０三四九公頃
    （其上蓋有平房磚造建物）、Ｃ部分面積０．００四三公頃、Ｅ部分面積０．０
    一三六公頃（建有二堵圍牆）、Ｆ部分面積０．００二九公頃（地上鐵皮涼棚）
    及七十九地號土地Ｂ部分面積０．０００一公頃（其上蓋有平房磚造建物）、八
    十地號土地Ｂ部分面積０．０００一公頃（其上蓋有平房磚造建物），被告子○○、丙○○、己○○、戊○○、辛○○、庚○○共同繼承之二樓建物占用如附圖
    所示七十五地號土地Ｄ部分面積０．０００四公頃、七十七地號土地面積０．０
    ０一五公頃，被告癸○○占用如附圖所示七十六地號土地Ａ部分面積０．００五
    二公頃（其上蓋有三樓建物）、Ｂ部分面積０．００一四公頃之事實，亦據本院
    會同台中市中正地政事務所測量員至現場勘驗測量屬實，此有勘驗筆錄及複丈成
    果圖在卷可稽，堪信原告此部分主張為真實。
三、原告另主張被告係無權占有系爭土地乙情，被告癸○○、壬○○、丁○○、丑○○、寅○○則辯稱原告之被繼承人詹涂阿壬自己並代理原告卯○○，於五十年二
    月五日，將其與原告卯○○就系爭土地之應有部分合計二四０分之一三二，連同
    分管土地上之建物，以每甲新台幣十萬元，售予訴外人陳如專、湯萬來及被告丑
    ○○、寅○○及已故陳樹藤等五人，迄五十八年間，為確定被告等承購之範圍，
    而與其他共有人就前開地號土地，依被告購買範圍，申請地政機關辦理分割，並
    向稅捐機關申請變更以各該地號土地買受人為地價稅之納稅義務人。被告寅○○
    就七十一及七十三地號土地，係向已故詹涂阿壬及原告卯○○購買，就七０地號
    土地，則係輾轉自訴外人湯萬來買受，出賣人並已同意該部分逕行改以被告寅○○為買受人，此由嗣後買賣價金收據就湯萬來部分已改列為被告寅○○名義即明
    。被告癸○○就系爭七六地號土地，係繼承其父陳樹籐而為占有，而陳樹籐則係
    向訴外人詹涂阿壬購買。被告丁○○就系爭七四及七八地號土地，係繼承其父陳
    慶三而為占有，購買時係委由陳如專出名，嗣出賣人詹涂阿壬出具之價金收據亦
    同意改列陳慶三為買受人。另被告壬○○就七十五地號土地，係由其兄陳如專出
    名購買後，因兄第分產而取得。故渠等本於買賣關係及繼受分管協議而占有系爭
    土地，即具有正當權源，非無權占有云云，並提出不動產買賣契約書及買賣價金
    收據各一件為證，然原告否認該不動產買賣契約書及買賣價金收據上詹涂阿壬及
    卯○○之簽名及印章之真正，而被告癸○○、壬○○、丁○○、丑○○、寅○○
    並未能就此舉證證實之，自難認上開買賣契約及價金收據為真正。另被告癸○○
    、壬○○、丁○○、丑○○、寅○○聲請訊問證人陳水木、吳瑞及湯萬來，而證
    人陳水木到庭結證稱：「（經問以：本件系爭土地有無持分？）是父親陳元全向
    詹德芳買三分之一土地，後來未分割給我們，是我們小孩時買，買來由我們使用
    三分之一，但確實界址在那裏不知道，買之前是用承租後來在買，約七、八戶向
    他租，有無分割不知道，是欠詹德芳一個兒子印章無法過戶」等語，並未論及被
    告等有向原告之被繼承人詹涂阿壬及原告卯○○買受系爭土地之應有部分等情，
    而證人吳瑞結證稱：「本件系爭土地被告本來向原告租，後來買，是民國五十幾
    年前，是買現在他們住之地方。我也有煙寮部分向原告買，但沒有辦好，因欠印
    章，後來錢未算清楚，我的煙寮部分未辦理清楚，但確實有買，我的土地是向詹
    德芳買的，煙寮部分是父親向原告買的，買賣契約向何人訂的我不知」、「我、
    陳朝源、癸○○、壬○○、丁○○、丑○○、寅○○，這些人都是向詹德芳租後
    來買，就是現在住的地，日本時代就租，後來五十幾年前買的」，證人吳瑞既言
    其土地係向詹德芳買的，煙寮部分係其父親向原告買的，竟不知向何人訂買賣契
    約，則其對本身取得土地之記憶猶屬模糊，何能清楚言及被告取得系爭土地之占
    有？況其亦未言及被告係向何人購取系爭土地，其證言自難置信。又證人湯萬來
    到庭證稱：「我有將土地房屋賣於寅○○，之前詹德芳給我住，土地是我放領的
    ，後來我將土地賣予寅○○」、「我是詹德芳之佃農，房屋沒有租給我，房屋稅
    由我在繳，我租的地距離我住的房屋中」云云，惟其究係向何人購買土地，以多
    少價金購買，所購土地是否寅○○現占有之土地，及價金交付情形等情，均付闕
    如，自難憑上開證人之證言，即認被告確有向原告之被繼承人詹涂阿壬及原告卯
    ○○購買系爭土地之應有部分。又查系爭土地於五十八年間曾辦理分割，固為兩
    造所不爭執，然依其分割後各筆土地仍呈共有狀態，且被告亦非分別單獨占有各
    該筆土地，此觀卷附土地登記謄本及複丈成成果圖自明，可知，該次土地分割非
    為確定各被告購買之範圍而為之。至於被告癸○○、壬○○、丁○○、丑○○、
    寅○○提出地價稅繳款書十三紙以證明渠等曾繳納系爭土地之地價稅，惟據台中
    市稅捐稽徵處東山分處八十七年九月二十二日以中市稅東分二山第一二八四一號
    函覆本院稱「經查貴院附來所示十四筆土地（即系爭土地），除陳水木為土地所
    有權人依法課徵地價稅外，其餘皆依土地登記簿上所載之所有權人為課徵依據，
    ‧‧‧本分處依土地登記簿上所載之所有權人課徵無誤」等語，有該函附卷可稽
    ，準此，本件系爭土地全部均登記為原告與其他共有人所有，而被告均非所有權
    人，其地價稅顯無對渠等課徵之理？是該稅捐稽徵機關即予更正原告為納稅義務
    人，有原告告提出之地價稅課稅明細表四份、地價稅繳納單據可按，是縱被告真
    有繳納地價稅，亦當是稅捐機關課徵地價稅之作業程序瑕疵所致，自不能以此即
    謂被告為系爭土地之正當占有人。再者，原告雖於本院八十四年度中調字第一五
    五０號交還土地調解事件聲請狀記載「但是他們結果只第一次交付三千四百多元
    ，第二次交七千九百多元合計才交了約一萬一千多元新台幣給我母親」、「丑○○等人交款給我母親是在民國五十年之事，至今已超過十五年時效多年」等語，
    然查上述記載係銜接於「據丑○○等人說：民國五十年他們以一萬九千五百元新
    台幣即可買我和我母親持分（１３２／２４０，約一分八厘地）之建地」等語之
    下，此有該聲請狀在卷可參，然被告主張系爭土地買賣之時間，原告卯○○仍滯
    留於大陸，無法回國或互通信息，此有原告卯○○之入出境管理局旅客證件留存
    收據與流動戶口登記聯單各一件附卷足稽，足認其顯不知上情，更遑論其餘原告
    ，是上開記載顯係原告事後全憑被告所說而轉載於調解聲請狀，尚難據此而認原
    告已承認系爭土地有買賣之情事。綜上所述，足認被告癸○○、壬○○、丁○○
    、丑○○、寅○○所辯非可採信。
四、 按民法第八百二十一條規定：「各共有人對於第三人，得就共有物之全部，為
     本於所有權之請求。但回復共有物之請求，僅得為共有人全體之利益為之」此
     項請求權既非必須由共有人全體共同行使，則以此為標的之訴訟，自無由共有
     人全體共同提起之必要。所謂本於所有權之請求權，係指民法第七百六十七條
     所規定之物權的請求權而言，故對於無權占有或侵奪共有物者，請求返還共有
     物之訴，得由共有人中之一人單獨提起，惟依民法第八百二十一條但書之規定
     ，應求為命被告向共有人全體返還共有物之判決而已，最高法院二十八年度上
     字第二三六一號著有判例。本件被告既未能舉證證明渠等本於買賣關係及繼受
     分管協議而占有系爭土地之事實，則被告各自占有系爭土地前述部分並蓋有地
     上建物，即屬欠缺正當權源，為無權占有。從而，原告依民法第八百二十一條
    、第七百六十七條規定，訴請判決如主文第一項至第六項所示，洵有理由，應予
      准許。
五、原告及被告癸○○、壬○○、丁○○、丑○○、寅○○陳明願供擔保，聲請宣告
    假執行及免為假執行，核無不合，爰分別酌定相當擔保金額予以准許。
六、據上論結，原告之訴為有理由，依民事訴訟法第三百八十五條第一項前段、第七
    十八條、第八十五條第第一項、第三百九十條第二項、第三百九十二條判決如主
    文。
中　　　華　　　民　　　國　　九十一　　年　　　二　　　月　　十八　　　日
                                    臺灣臺中地方法院民事第一庭
~B法　　　官　許文碩
右為正本係照原本作成
如不服本判決，應於判決送達後二十日內，向本院提出上訴狀。
中　　　華　　　民　　　國　　九十一　　年　　　二　　　月　　十八　　　日
~B法院書記官
